---
title: "Tarea 1"
output:
  html_notebook: default
  html_document:
    df_print: paged
  pdf_document: default
---

# Inmuebles

```{r}
library(readxl)
BD_Inmuebles_1 <- read_excel("/home/dpreciado3/Documents/5O SEMESTRE/Estadistica/Tareas/1/BD-Inmuebles-1.xls", 
    col_types = c("text", "text", "text", 
        "numeric", "numeric", "date", "text", 
        "text"))
BD_Inmuebles_1 <- data.frame(BD_Inmuebles_1)
```

### Clasificación de variables

-   Categóricas
    -   Tipo de inmueble (nominal)
    -   Operación (nominal)
    -   Provincia (nominal)
    -   Fecha venta (ordinal)
    -   Vendedor (nominal)
    -   Satisfacción (ordinal)
-   Numéricas
    -   Superficie (de razón)
    -   Precio Venta (de razón)

### Análisis de variable superficie

```{r}
# Medidas de tendencia central
# Media
Superficie_media <- mean(BD_Inmuebles_1$Superficie)
# Mediana
Superficie_mediana <- median(BD_Inmuebles_1$Superficie)
# Moda
# Dado que tratamos con una variable numérica, no tiene sentido poner la moda
# Percentiles
Superficie_percentiles <- quantile(BD_Inmuebles_1$Superficie)

#Medidas de dispersión
# Varianza
Superficie_var <- var(BD_Inmuebles_1$Superficie)
# Desviación estándar
Superficie_std <- sd(BD_Inmuebles_1$Superficie)
# Rango
Superficie_rango <- max(BD_Inmuebles_1$Superficie) - min(BD_Inmuebles_1$Superficie)
# Rango intercuartílico
Superficie_rangointer <- quantile(BD_Inmuebles_1$Superficie, 0.75) - quantile(BD_Inmuebles_1$Superficie, 0.25)
# Coeficiente de variación
Superficie_cv <- (Superficie_std / Superficie_media) * 100

# Percentil 0.76 de los registros del 2005
library(dplyr)
BD_Inmuebles_1_2005 <- BD_Inmuebles_1 %>% filter(between(Fecha.Venta, as.POSIXct('2005-01-01'), as.POSIXct('2005-12-31')))
Superficie_percentil76 <- quantile(BD_Inmuebles_1_2005$Superficie, 0.76)
```

Por lo tanto, las medidas de tendencia central son:

-   Media: `r toString(Superficie_media)`
-   Mediana: `r toString(Superficie_mediana)`
-   Percentiles: `r toString(Superficie_percentiles)`

Las de dispersión son:

-   Varianza: `r toString(Superficie_var)`
-   Desviación estándar: `r toString(Superficie_std)`
-   Rango: `r toString(Superficie_rango)`
-   Rango intercuartílico: `r toString(Superficie_rangointer)`
-   Coeficiente de variación: `r toString(Superficie_cv)`

Además, el percentil 0.76 de los registros correspondientes a ventas del año 2005 es `r toString(Superficie_percentil76)`.

### Año con mayor ingreso


# Fútbol
